nl: Luchtslangconfiguratie: Spiraalbuis; Dubbele buis; Geen buis (alleen manchet); Enkele buis; Andere
fi: Ilmaputken kokoonpano: Kierreputki; Kaksoisputki; Ei putkea (vain mansetti); Yksi putki; Muu
sv: Luftslangskonfiguration: Spiralslang; Dubbelslang; Ingen slang (endast manschett); Enkelt rör; Övrigt
pl: Konfiguracja przewodów powietrznych: Wąż spiralny; Podwójny wąż; Bez węża (tylko mankiet); Pojedyncza rurka; Inne
sl-SI: Konfiguracija zračne cevi: Zvita cev; Dvojna cev; Brez cevi (samo manšeta); Enojna cev; Drugo
en: Air tube configuration: Coiled tube; Double tube; No tube (cuff only); Single tube; Other
ro-RO: Configurație tub de aer: Tub spiralat; Tub dublu; Fără tub (doar manșetă); Un singur tub; Altele
nb: Luftslangekonfigurasjon: Spiralslange; Dobbeltslange; Ingen slange (kun mansjett); Enkeltrør; Annet
zh-TW: 充氣管配置: 螺旋管; 雙管; 無管（僅袖帶）; 單管; 其他
lt-LT: Oro vamzdelio konfigūracija: Spiralinis vamzdelis; Dvigubas vamzdelis; Be vamzdelio (tik manžetė); Vienas vamzdis; Kita
ja: エアチューブ構成: コイルチューブ; ダブルチューブ; チューブなし（カフのみ）; シングルチューブ; その他
it: Configurazione del tubo dell'aria: Tubo a spirale; Tubo doppio; Senza tubo (solo bracciale); Tubo singolo; Altro
sk-SK: Konfigurácia vzduchových hadičiek: Špirálová hadička; Dvojitá hadička; Bez hadičky (iba manžeta); Jedna trubica; Iné
da: Luftslangekonfiguration: Spiralslange; Dobbeltslange; Ingen slange (kun manchet); Enkelt rør; Andet
tr: Hava tüpü konfigürasyonu: Spiral hortum; Çift hortum; Hortum yok (sadece manşon); Tek tüp; Diğer
vi: Cấu hình ống khí: Ống cuộn; Ống đôi; Không ống (chỉ băng quấn); Ống đơn; Khác
el: Διαμόρφωση σωλήνων αέρα: Σπειροειδής σωλήνας; Διπλός σωλήνας; Χωρίς σωλήνα (μόνο περιχειρίδα); Μονός σωλήνας; Άλλο
fr: Configuration du tube à air: Tube spiralé; Double tube; Sans tube (brassard uniquement); Tube unique; Autre
pt-PT: Configuração do tubo de ar: Tubo enrolado; Tubo duplo; Sem tubo (apenas braçadeira); Tubo único; Outro
ru: Конфигурация воздушной трубки: Спиральная трубка; Двойная трубка; Без трубки (только манжета); Одна труба; Другой
zh-CN: 充气管配置: 盘绕管; 双管; 无管（仅袖带）; 单管; 其他
cs: Konfigurace vzduchové hadičky: Spirálová hadice; Dvojitá hadice; Bez hadice (pouze manžeta); Jedna trubka; Jiné
de: Luftschlauchanordnung: Spiralschlauch; Doppelschlauch; Kein Schlauch (nur Manschette); Einzelrohr; Sonstiges
ko: 공기 튜브 구성: 코일 튜브; 이중 튜브; 튜브 없음 (커프만); 단일 튜브; 기타
hu: Légtömlő-konfiguráció: Spirális cső; Dupla cső; Nincs cső (csak mandzsetta); Egy cső; Egyéb
pt-BR: Configuração do tubo de ar: Tubo espiralado; Tubo duplo; Sem tubo (apenas braçadeira); Tubo único; Outro
es: Configuración del tubo de aire: Tubo en espiral; Tubo doble; Sin tubo (solo brazalete); Tubo único; Otros
hr-HR: Konfiguracija zračne cijevi: Namotana cijev; Dvostruka cijev; Bez cijevi (samo manžeta); Jednostruka; Ostalo
th: การกำหนดค่าท่ออากาศ: ท่อแบบขด; ท่อคู่; ไม่มีท่อ (มีเฉพาะผ้าพัน); แบบท่อเดี่ยว; อื่นๆ
bg-BG: Конфигурация на въздушна тръба: Навита тръба; Двойна тръба; Без тръба (само маншет); Единична тръба; Други